# 非经常损益是与日常经验活无关

提问人：yahmm 时间：2018-03-09 10:48:22
如果政府补助划分为与日常活动有关计入了其他收益，那么这部分政符补助是否就不是非经常性损益 了？根据目前的非经常性损益的定义，计入当期损益的政符补助均为非经常性损益，那么怎么解决这个矛盾？

回答人：chenyiwei
赞同楼上意见。非经常性损益属于证券监管指标，其解释权属于证监会。在证监会对此问题作出进一步的澄清和解释之前，对政府补助是否属于非经常性损益的认定仍按原口径执行，不受此次会计准则修订影响。